【裁判字號】    89,易,1367
【裁判日期】    890731
【裁判案由】    侵占
【裁判全文】
臺灣臺北地方法院刑事判決                        八十九年度易字第一三六七號
    公  訴  人  臺灣臺北地方法院檢察署檢察官
    被      告  甲○○
右列被告因侵占案件，經檢察官聲請簡易判決處刑（八十九年度偵字第九０一四號
），本院台北簡易庭認不宜以簡易判決處刑，改依通常程序審理，判決如左：
    主    文
甲○○意圖為自己不法之所有，而侵占自己持有他人之物，處罰金壹萬元，如易服勞
役，以參佰元折算壹日。
    事   實
一、甲○○現為僧侶，法號定慧師父，於民國七十九年間曾因懲治盜匪條例案件，應
    執行有期徒刑十四年確定，嗣於八十四年十二月廿九日假釋出監；在假釋中，仍
    不知悔改，於八十八年十月中旬，以替設址台北市○○區○○街一一五號之臺北
    市佛教護僧協會募款為由，向該協會理事長乙○○請領編號八八０二０一至八八
    ０二五０號募款收據一本，並自八十八年十月二十六日起至八十九年一月二十九
    日止，在高雄市、臺北市等地區募款，共計募得新台幣（下同）二萬六千五百五
    十元後，其明知所持有之該筆款項為臺北市佛教護僧協會所有，竟起貪念，意圖
    為自己不法之所有，將前開款項侵占入己，屢經乙○○催討，卻避不見面，嗣乙
    ○○提出告訴，始為警查獲。
二、案經臺北市佛教護僧協會理事長乙○○訴請臺北市政府警察局文山第二分局報請
    臺灣臺北地方法院檢察署檢察官偵查起訴。
    理   由
一、訊據被告甲○○固坦承向臺北市佛教護僧協會理事長乙○○請領前開募款收據，
    並於前開時、地，向不特定人士募得二萬六千五百五十元，惟矢口否認侵占犯行
    ，辯稱：該筆募款已不慎遺失云云。惟查，右揭事實業據臺北市佛教護僧協會理
    事長乙○○指訴歷歷，並有被告自行提出之收據存根二十二紙在卷可稽；被告雖
    辯稱所募款項已遺失云云，然被告於警訊時供稱：前開募款不知於何時、何地遺
    失云云（八十九年二月十四日警訊筆錄）；嗣於檢察官偵訊時改口確定在八十八
    年十一月底在嘉義附近遺失，且該筆款項遺失後，並未再行募款云云（八十九年
    五月二十四日檢察官訊問筆錄）；然觀之前開收據存根，發現編號八八０二二六
    號之收據其簽發日期為八十九年一月二十九日，與被告所稱八十八年十一月底以
    後即未再募款不符；顯見被告前開所辯，係卸責之詞，不足採信。本件事證明確
    ，被告侵占犯行堪已認定。
二、核被告甲○○所為係犯刑法第三百三十五條第一項之侵占罪。爰審酌被告之生活
    狀況、品行、智識程度、與被害人之關係，其犯罪之動機、目的、手段及所侵占
    之款項已全部還給臺北市佛教護僧協會等一切情狀，量處如主文所示之刑，並諭
    知易服勞役之折算標準，以示懲惕。
據上論斷，應依刑事訴訟法第四百五十二條、第二百九十九條第一項前段，刑法第三
百三十五條第一項、第四十二條第二項，罰金罰鍰提高標準條例第一條前段、第二條
，判決如主文。
本案經檢察官蔡名堯到庭執行職務
中      華    民    國      八十九      年      七      月     卅一     日
                                      臺灣臺北地方法院刑事第六庭
                                          法  官  梁耀鑌
右正本證明與原本無異。
如不服本判決，應於判決送達後十日內，向本院提出上訴狀。
                                          書記官  呂淑芳
中      華    民    國      八十九      年      八      月     二       日
附錄本案論罪科刑法全文：
刑法第三百三十五條第一項
意圖為自己或第三人不法之所有，而侵占自己持有他人之物者，處五年以下有期徒刑
、拘役或科或併科一千元以下罰金。
前項之未遂犯罰之。


司法院資訊處製作；財團法人民間司法改革基金會備份。
